【裁判字號】    90,易,44
【裁判日期】    900529
【裁判案由】    傷害
【裁判全文】
台灣台南地方法院刑事判決                              九十年度易字第四四號
    公  訴  人  臺灣台南地方法院檢察署檢察官
    被      告  乙○○○
    選任辯護人  趙哲宏
                楊淑惠
                宋比金
右列被告因傷害案件，經檢察官提起公訴（八十九年度營偵字第一六三號），本院
判決如左：
    主  文
乙○○○傷害人之身體，處拘役伍拾日，如易科罰金，以參佰元折算壹日。
    理  由
一、乙○○○係丙○○○之大姐，為家庭成員關係，於民國八十九年十月十三日下午
    二時許，在台南縣新營市新營機械公司廠房內，因要求丙○○○為其做不實之證
    明遭拒，竟基於傷害人身體之犯意，以公司之電話筒毆打丙○○○，致丙○○○
    受有上唇小裂傷、左前臂左手皆瘀青等傷害。
二、案經被害人丙○○○訴由台南縣警察局永康分局移送台灣台南地方法院檢察署檢
    察官偵查起訴。
    理  由
一、本件被告乙○○○矢口否認有何犯行，辯稱係告訴人丙○○○要搶伊的電話，跌
    倒摔傷，伊並未打告訴人云云。惟查，右揭犯罪事實業據告訴人指訴歷歷，核與
    證人甲○○證述：我聽到告訴人在哭喊，我過去看時，被告仍在打告訴人，後來
    告訴人的先生過來，才阻止等語相符，證人係兩造之姪子，與兩造之親殊關係相
    同，理應無誣陷之理，又被告之父親確因被告有涉竊盜等案件，向警察局報案，
    此有報案單在卷，是告訴人所稱被告係因要伊做不實之證明遭拒，進而遭毆打亦
    堪採信，復有醫院之診斷證明書及病歷影本一紙附卷可稽。被告所辯並不足採。
    本件事證明確，被告犯行堪以認定。
二、按姊妹為家庭成員，家庭成員間實施身體或精神上不法侵害之行為者，均屬家庭
    暴力，而家庭成員間故意實施家庭暴力行為而成立其他法律所規定之犯罪，則成
    立家庭暴力罪，家庭暴力防治法第三條第一款、第二條第一項、第二項定有明文
    。本件被告傷害其妹妹之身體，所為係觸犯上開規定之家庭暴力罪，應成立刑法
    第二百七十七條第一項之傷害罪。爰審酌告訴人之傷勢及被告犯罪之動機、目的
    、手段、及犯罪後態度等一切情狀，量處如主文所示之刑，並諭知易科罰金之折
    算標準，以資懲儆。
據上論斷，應依刑事訴訟法第二百九十九條第一項前段，刑法第二百七十七條第一項
、第四十一條第一項前段，罰金罰鍰提高標準條例第一條前段、第二條，判決如主文
。
中    華    民    國      九十      年      五        月    二十九      日
                              臺灣臺南地方法院刑事第三庭
                                      法  官
右正本證明與原本無異
如不服本判決應於送達後十日內向本院提出上訴狀
                                      書記官
中    華    民    國      八十      年                月                日
附錄本案論罪科刑法條全文：
刑法第二百七十七條第一項：傷害人之身體或健康者，處三年以下有期徒刑、拘役或
                          一千元以下罰金。


司法院資訊處製作；財團法人民間司法改革基金會備份。
